【裁判字號】    89,上易,764
【裁判日期】    890331
【裁判案由】    傷害等
【裁判全文】
臺灣高等法院刑事判決                            八十九年度上易字第七六四號
    上  訴  人  臺灣桃園地方法院檢察署檢察官
    被      告  甲○○
右上訴人因被告傷害案件，不服臺灣桃園地方法院八十八年度易字第一八七五號，中
華民國八十八年九月二十三日第一審判決（起訴案號：臺灣桃園地方法院檢察署八十
八年度偵字第九八七八號、第一○六六四號）提起上訴，本院判決如左：
        主  文
原判決關於甲○○恐嚇部分撤銷。
甲○○以加害生命之事，恐嚇他人，致生危害於安全，處拘役肆拾日，如易科罰金以
參佰元折算壹日。
其他上訴駁回。
右開撤銷改判部分所處之刑與上訴駁回部分所處之刑拘役伍拾日，如易科罰金以參佰
元折算壹日；應執行拘役捌拾日，如易科罰金以參佰元折算壹日。
        事  實
一、甲○○與乙○○原係夫妻（業於民國八十八年六月二日離婚），甲○○於八十八
    年六月十六日下午六時十五分許，在桃園縣桃園市○○街三六號前，見乙○○由
    一男子載送返家，心生醋意上前理論，而與乙○○發生爭執，並互基於普通傷害
    之犯意彼此毆打拉扯，致乙○○因而受有左肘胛側擦傷（二乘七公分）、左大腿
    外側擦挫傷（三乘二公分）之傷害，致甲○○因而受有右腕挫傷疑遠端橈骨裂傷
    之傷害。甲○○旋返回家中持菜刀一把，另基於恐嚇危害生命安全之犯意，揚言
    欲砍殺乙○○，稱：「要你死」。致乙○○心生畏佈危害其生命之安全。正當甲
    ○○舉刀作狀欲砍乙○○之際，呂紹瑜（甲○○與乙○○所生之子，七十年四月
    十七日出生，甲○○與乙○○離婚時，協議呂紹瑜之監護權由乙○○行使）上前
    欲奪刀攔阻，為甲○○所持菜刀不慎刮傷手臂，呂紹瑜因而受有左上前臂皮膚刮
    破傷三公分之傷害。甲○○嗣因餘怒未消，復又接續前揭傷害犯意，出拳毆打乙
    ○○左臉頰，致乙○○因而受有左眼外圍挫傷瘀腫、左側頭皮腫痛之頭部外傷。
    其後經警趕到，並扣得上開菜刀一把。
三、案經被害人甲○○、乙○○（均兼被告）訴由台灣桃園地方法院檢察署檢察官偵
    查起訴。
        理  由
一、訊據被告甲○○對於右揭傷害告訴人乙○○、過失傷害被害人呂紹瑜之事實，供
    承不諱，核與證人即在場目擊之呂學順、呂紹瑜、呂天芝（被告甲○○與被害人
    乙○○所生之女）證述情節相符，另訊之被告甲○○對於恐嚇危害安全之行為則
    矢口否認，辯稱係與乙○○發生衝突，伊為求自衛始持菜刀，並未恐嚇告訴人乙
    ○○云云。然查：右揭犯罪事實業據告訴人乙○○於偵審時指訴甚詳，且被告甲
    ○○確於右揭時、地，以手持菜刀作狀欲砍告訴人乙○○之方式，恐嚇危害乙○
    ○之生命安全等情，業據證人呂學順於警訊時及證人呂紹瑜、呂天芝於警訊與檢
    察官偵查中證述明確，參酌證人呂學順係被告甲○○之胞弟、證人呂紹瑜、呂天
    芝為被告甲○○所生子女，與被告甲○○均具血緣關係，衝情當無故意偏袒告訴
    人即被告乙○○之理，渠等所為之證言，應無攀誣之理，自屬可信。被告甲○○
    上開所辯，要屬事後卸責之詞，不足採信。此外，並有診斷證明書、驗傷診斷書
    各二份、扣押物品清單一份附卷及菜刀一把扣案可資佐證，事證明確，被告甲○
    ○之犯行，洵堪認定。
二、核被告甲○○所為，係犯刑法第二百七十七條第一項之傷害罪及同法第三百零五
    條之恐嚇罪、第二百八十四條第一項之過失傷害罪。被告甲○○先後出手傷害乙
    ○○，係基於同一傷害故意下之接續動作，僅侵害一個身體法益，應僅論以一罪
    。又被告甲○○以一恐嚇持刀行為同時觸犯恐嚇罪與過失傷害罪，為想像競合犯
    ，應依刑法第五十五條之規定，從較重之恐嚇罪處斷。另被告甲○○所犯前揭恐
    嚇危害安全罪與傷害罪間，犯意各別，手段互殊，應予分論併罰。
三、原審就恐嚇部分據以論罪科刑，固非無見，惟查於前揭時、地，被告甲○○返回
    家中持菜刀一把，基於恐嚇之犯意，揚言：「要你死」等語。作勢欲砍殺告訴人
    乙○○，致乙○○心生畏佈，危害其安全。原判決認被告係以加害身體之事，恐
    嚇他人，致生危害於安全云云，顯有未洽，公訴人上訴意旨指摘原判決此部分不
    當雖未提及此，惟原判決既有可議，自應由本院予以撤銷改判。爰審酌被告犯罪
    動機、目的、行為手段、所生危害及犯罪後態度等一切情狀，處如主文第二項所
    示之刑，並諭知易科罰金之折算標準。至被告所犯傷害及過失傷害部分，原判決
    認事用法尚屬允洽，量刑亦屬適當，公訴人上訴指摘原判決此部分不當，非有理
    由，該部分之上訴應予駁回。
四、右開撤銷改判部分所處之刑與上訴駁回部分所處之刑拘役伍拾日，如易科罰金以
    參佰元折算壹日；應定其應執行之刑，並諭知易科罰金之折算標準。被告甲○○
    持以恐嚇告訴人乙○○所用之菜刀一把係乙○○所有，非被告甲○○所有，業據
    告訴人乙○○及播告甲○○供明在卷，爰不予宣告沒收，附此敘明。
據上論斷，應依刑事訴訟法第三百六十八條、第三百六十九條第一項前段、第三百六
十四條、第二百九十九條第一項前段，刑法第三百零五條、第五十五條、第五十一條
第六款、第四十一條、罰金罰鍰提高標準條例第一條前段、第二條判決如主文。
本案經檢察官沈世箴到庭執行職務。
中    華    民    國    八十九  年      三        月    三十一          日
                              臺灣高等法院刑事第二十一庭
                                  審判長法  官
                                        法  官
                                        法  官
不得上訴
附論罪科刑依據之法條：
刑法第二百七十七條第一項：
傷害人之身體或健康者，處三年以下有期徒刑，拘役或一千元以下罰金。
刑法第二百八十四條第一項：
因過失傷害人者，處六月以下有期徒刑、拘役或五百元以下罰金。致重傷者，處一年
以下有期徒刑、拘役或五百元下罰金。
刑法第三百零五條
以加害生命、身體、自由、名譽、財產之事恐嚇他人，致生危害於安全者，處二年以
下有期徒刑、拘役或三百元以下罰金。


司法院資訊處製作；財團法人民間司法改革基金會備份。
